臺灣臺南地方法院刑事判決　　　　　　　　　　　　　九十三年度訴字第七五一號
　　公　訴　人　臺灣台南地方法院檢察署檢察官
　　被　　　告　甲○○
右列被告因違反毒品危害防制條例案件，經檢察官提起公訴（九十三年度毒偵字第一
二三七號），經被告於準備程序期日就被訴事實為有罪之陳述，本院合議庭裁定進行
簡式審判程序，判決如左：
    主  文
甲○○施用第一級毒品，累犯，處有期徒刑玖月。
    事  實
一、甲○○前於民國九十一年間，因竊盜案件，分別經臺灣板橋地方法院以九十一年
    度易字第三三○八號及九十一年度易字第三四九三號判處有期徒刑六月及三月確
    定，並定其應執行刑八月，甫於九十二年十月十七日縮短刑期執行完畢；復於八
    十九年間因施用毒品案件，經台灣板橋地方法院依檢察官聲請以八十九年毒聲字
    第六○八九號裁定其送觀察勒戒，認無繼續施用毒品之傾向，經台灣板橋地方法
    院檢察署檢察官以八十九年毒偵字第六三一五號為不起訴處分確定在案，詎甲○
    ○仍未戒除毒癮，明知海洛因及安非他命分別為毒品危害防制條例所列第一、二
    級毒品，不得施用、持有，竟基於施用第一、二級毒品海洛因之犯意，而於距前
    次觀察、勒戒執行完畢釋放後五年內之於九十三年五月十七日十一時回溯二十六
    小時內某時，在其位於臺北縣三峽鎮○○路一一二號三樓住處內，施用摻有第一
    級毒品海洛因及第二級毒品甲基安非他命之香菸一根。嗣於九十三年五月十七日
    上午十一時許，甲○○因銷假返回其擔任替代役之臺灣明德外役監獄報到時，經
    該監獄依規定徵得其同意後採集尿液送驗，結果呈海洛因代謝物嗎啡及甲基安非
    他命陽性反應，而查悉上情。
二、案經台灣明德外役監獄告發由臺灣台南地方法院檢察署檢察官偵查起訴。
    理  由
一、右揭事實，業據被告甲○○於本院審理時坦承不諱（見本院九十三年八月六日準
    備程序筆錄及審判筆錄），且其經警採集尿液送長榮大學毒物研究中心以ＥＩＡ
    酵素免疫分析法、氣相層析質譜儀（ＧＣ／ＭＳ）檢驗結果呈現嗎啡及安非他命
    之陽性反應，此有長榮大學毒物研究中心確認報告一份附卷可考（見台灣台南地
    方法院檢察署九十三年度他字第六八○號偵查卷第一七頁），而海洛因經注射入
    人體後，約百分之八十於二十四小時內自尿中排出，一般而言，尿液中能否驗出
    嗎啡陽性反應與其投與量、投與途徑、採尿時間、個人體質及檢驗方法之靈敏度
    有關，國外曾有文獻報導注射六毫克之海洛因鹽酸鹽，其代謝物嗎啡之平均可檢
    出時限約為二十六小時；又甲基安非他命成分之檢出與其投與方式、投與量、個
    人體質、採尿時間與檢測儀器之精密度等諸多因素有關，因此僅憑尿液中呈安非
    他命陽性反應，並無法確實推算吸食時間距採集時間之長短，惟依上述資料推斷
    ，最長可能不會超過四日等情，復經行政院衛生署藥物食品檢驗局以八十一年九
    月八日（八一）藥檢壹字第八一一四八八五號函及於八十一年二月八日以（八一
    ）藥檢壹字第○○一一五六號函述明此旨綦詳，則參酌被告係於九十三年五月十
    七日十一時許返回擔任替代役之台灣明德外役監警報到時，經該監獄依規定對被
    告採集其尿液，此有談話筆錄一紙存卷可按（見台灣台南地方法院檢察署九十二
    年度他字第六八○號偵查卷第三至四頁），由此益徵被告確有於九十三年五月十
    七日十一時回溯二十六小時內某時，施用第一級毒品海洛因及第二級毒品安非他
    命之犯行無訛，是被告甲○○自白施用第一級毒品海洛因及第二級毒品安非他命
    之犯行，核與事實相符。綜上，本件事證明確，被告犯行洵堪認定，應予依法論
    科。
二、查海洛因及安非他命分別屬毒品危害防制條例第二條第二項第一、二款規定之第
    一、二級毒品，是核被告施用海洛因及安非他命所為，係犯毒品危害防制條例第
    十條第一項之施用第一級毒品罪及同條例第十條第二項之施用第二級毒品罪。被
    告持有第一級毒品海洛因及第二級毒品安非他命之低度行為，分別為施用第一級
    毒品海洛因及施用第二級毒品安非他命之高度行為所吸收，均不另論罪。被告以
    一行為同時觸犯施用第一級毒品罪及施用第二級毒品罪，為想像競合犯，應依刑
    法第五十五條前段之規定從一重處斷。又被告前曾於九十一年間，因竊盜案件，
    分別經臺灣板橋地方法院以九十一年度易字第三三○八號及九十一年度易字第三
    四九三號判處有期徒刑六月及三月確定，並定其應執行刑八月，甫於九十二年十
    月十七日縮短刑期執行完畢等情，此有臺灣台南地方法院檢察署刑案資料查註紀
    錄表及臺灣高等法院被告全國前案紀錄表各一份在卷可稽（見前揭偵查卷第八至
    十頁及本院卷第四至九頁），其於受有期徒刑執行完畢後，五年內再犯本件有期
    徒刑以上之罪者，為累犯，應依刑法第四十七條規定，加重其刑。爰審酌被告前
    雖經觀察、勒戒之治療程序，竟仍不思自我克制，徹底袪除施用毒品之惡習，猶
    仍再次為本件施用第一級毒品海洛因及第二級毒品安非他命之犯行，其施用毒品
    之結果，致使自身深陷毒癮而難以自拔，顯然未能善體國家制訂毒品危害防制條
    例後，特別設置毒品觀察、勒戒及戒治機構，協助毒品施用者戒除毒癮，以利重
    回社會營正常生活之良法美意，足徵其所為惡性非輕，深值非難，惟念及其所為
    施用毒品之犯行，在本質上乃屬戕害自我身心健康之行為，尚未嚴重破壞社會秩
    序或侵害他人權益，與一般犯罪型態究有不同，且被告於犯後尚能坦承犯行，態
    度良好等一切情狀，量處如主文所示之刑，以資懲儆。
據上論斷，應依刑事訴訟法第二百九十九條第一項前段、第二百七十三條之一第一項
，毒品危害防制條例第十條第一項、第二項，刑法第十一條前段、第五十五條前段、
第四十七條，判決如主文。
本案經檢察官羅瑞昌到庭執行職務。
中    華      民      國    九十三      年      八      月     二十     日
                                臺灣臺南地方法院刑事第二庭
                                        法  官  李銘洲
右正本證明與原本無異。
如不服本判決，應於判決送達後十日內，向本院提出上訴狀。
                                        書記官  黃傳鈞
中      華      民      國    九十三    年      八      月    二十五    日
附錄本案論罪科刑法條全文：
毒品危害防制條例第十條
  施用第一級毒品者，處六月以上五年以下有期徒刑。
  施用第二級毒品者，處三年以下有期徒刑。
